【裁判字號】    95,訴,611
【裁判日期】    950612
【裁判案由】    返還消費借貸款
【裁判全文】
臺灣板橋地方法院民事判決               95年度訴字第611號
原      告  臺灣中小企業銀行股份有限公司
法定代理人  丁○○
訴訟代理人  甲○○
            戊○○
被      告  乙○○
            丙○○
            己○○
上列當事人間返還消費借貸款事件，本院於民國95年5 月29日言
詞辯論終結，判決如下：
    主  文
被告應連帶給付原告新臺幣參拾陸萬零柒佰捌拾參元及如附表所
示之利息與違約金。
被告乙○○應給付原告新臺幣壹拾貳萬壹仟陸佰零伍元，及其中
本金新臺幣壹拾壹萬零柒佰肆拾陸元，自民國九十五年三月八日
起至清償日，按年息百分之十七計算之利息，暨自民國九十五年
三月八日起至民國九十五年九月七日止，按每月新臺幣陸佰元計
算之違約金。
訴訟費用由被告連帶負擔十分之八，餘由被告乙○○負擔。
本判決第一項得假執行。但被告如於執行標的物拍定、變賣或物
之交付前，以新臺幣參拾陸萬零柒佰捌拾參元為原告預供擔保，
或將請求標的物提存，得免為假執行。
本判決第二項得假執行。但被告乙○○如於執行標的物拍定、變
賣或物之交付前，以新臺幣壹拾貳萬壹仟陸佰零伍元為原告預供
擔保，或將請求標的物提存，得免為假執行。
    事實及理由
一、程序方面：
  (一)原告於訴狀送達後，將訴之聲明由「1.被告乙○○、丙○○
    及己○○應連帶給付原告新臺幣（下同）385,564 元暨如附
    表1 所示之利息及違約金。2.被告乙○○應給付原告121,60
    5元，其中110,746元並應自民國95年3月8日起至清償日止，
    按年息百分之17加計遲延利息，暨按月計收如附表1 所示之
    逾期手續費（即違約金）。」變更為「1.被告應連帶給付原
    告360,783 元及如附表所示之利息與違約金。2.被告乙○○
    應給付原告121,605 元，及其中本金110,746元，自95年3月
    8 日起至清償日止，按年息百分之十七計算之利息，暨自95
    年3月8日起至95年9月7日止，按每月600 元計算之違約金。
    」，屬減縮及擴張應受判決事項之聲明，核其請求之基礎事
    實同一，亦不甚礙被告之防禦及訴訟之終結，依民事訴訟法
    第255 條第1 項第2、3、7 款之規定，應予准許。
  (二)被告乙○○、己○○未於言詞辯論期日到場，核無民事訴訟
    法第386 條各款所列情形，爰依原告之聲請，由其一造辯論
    而為判決。
二、原告主張：
  (一)被告乙○○邀同被告丙○○、己○○為連帶保證人，於民國
    91年9 月20日向原告借款新臺幣（下同）70萬元，借款期間
    自91年9月23日起至98年9月23日止，第1 次繳款日為91年10
    月23日，按月平均攤還本金、利息，並按年息百分之四點八
    九計算應付之利息，遲延給付時，除依上開利率計息外，其
    逾期在6 個月以內者，按上開利率百分之十計付違約金，逾
    期超過6 個月部分，按上開利率百分之二十計付違約金，如
    有一期未履行，即視為全部到期。詎被告乙○○僅繳款至95
    年2 月23日，之後即未依約按月攤還本金、利息，迭經催討
    ，未獲清償，尚欠如訴之聲明所示之本金、利息與違約金迄
    未給付，應由被告連帶清償。
  (二)被告乙○○於91年9 月12日向原告申請信用卡，經原告核發
    卡號為0000-0000-0000-0000 之國際信用卡（VISA金卡）予
    被告乙○○使用。嗣93年3月3日被告乙○○向本行申請將該
    信用卡升等為白金卡，而由本行改發卡號為0000-0000-0000
    -0000之VISA 白金卡予被告乙○○使用，並將該信用卡停用
    。依約持卡人即得於信用卡特約商店簽帳消費，但應於每月
    繳款截止日即21日（結帳日為每月7 日者）前全數繳付簽帳
    款，逾期繳付者，應加計自各該筆帳款入帳日起至該筆帳款
    結清日止，以年息百分之十七計算之遲延利息，若持卡人未
    於當期繳款截止日前付清當期最低應繳金額或遲延付款者，
    另應按月收取600 元之逾期手續費（即違約金，延滯第3 個
    月以上者），持卡人若有2 期未繳付最低應繳金額或所繳金
    額未達原告行所定之最低應繳金額者，原告行無須事先通知
    或催告後，暫停持卡人信用卡使用之權利，進而視為全部到
    期。詎被告迄94年10月即未依約清償消費款、預借現金、代
    償費、手續費、利息與違約金及掛失費計121,605 元，其中
    本金31,291元（VISA金卡）、79,455 元（VISA 白金卡）部
    分，計110,746 元，應自95年3月8日起至清償日止，按年息
    百分之十七計算之利息，暨按每月600 元計算之違約金等語
    。併為聲明：1.被告應連帶給付原告360,783 元及如附表所
    示之利息與違約金。2.被告乙○○應給付原告121,605 元，
    及其中本金110,746 元，自95年3月8日起至清償日止，按年
    息百分之十七計算之利息，暨自95年3月8日起至95年9月7日
    止，按每月600 元計算之違約金。3.原告願供擔保，請准宣
    告假執行。
三、被告丙○○則以：與其他被告之前同事，他們已退休。借70
    萬元。95年3月份有慢了5天。對借貸的事實不爭執，信用卡
    部分與我沒有關係。對於借據及保證書影本2 份沒有意見，
    是我簽的沒有錯等語，資為抗辯。併為答辯聲明：(一)原告之
    訴及假執行之聲請均駁回。(二)如受不利判決，被告願供擔保
    ，請准宣告免為假執行。
四、被告乙○○、己○○未於言詞辯論期日到場，亦未提出書狀
    作何聲明或陳述。
五、原告主張之事實，已據其提出與所述相符之借據、授信約定
    書、連帶保證書、信用卡申請書暨國際信用卡約定條款、查
    詢單、機動利率表（見本院卷第12至27頁、第41頁）為證，
    且為被告丙○○所不爭執，另被告乙○○、己○○已於相當
    時期受合法之通知，而於言詞辯論期日不到場，亦未提出（
    準備）書狀爭執，依民事訴訟法第280 條第3 項前段、第1
    項規定，視同自認。原告之主張，應信為真實。
六、按保證債務之所謂連帶，係指保證人與主債務人負同一債務
    ，對於債權人各負全部給付之責任者而言，此就民法第272
    條第1 項規定連帶債務之文義參照觀之甚明（最高法院45年
    臺上字第1426號判例意旨參照）。經查被告丙○○、己○○
    既為被告乙○○之連帶保證人，其證據業如前述，則被告丙○○、己○○自應與被告乙○○就上開已到期尚未清償之借
    款等債務、利息、違約金，負連帶給付之責。
七、本件所命被告給付之金額未逾50萬元，爰依民事訴訟法第38
    9條第1項第5 款規定，依職權宣告假執行，並認被告丙○○
    之聲請，核無不合，而酌定相當之擔保金額，予以准許，且
    就被告乙○○、己○○部分依職權酌定相當之擔保金額，准
    被告預供擔保而免為假執行。
八、本件事證已臻明確，兩造其餘攻擊、防禦方法及舉證，經本
    院審酌後，認對於判決結果均無影響，爰不一一論述，併此
    指明。
據上論結，本件原告之訴為有理由，依民事訴訟法第385條第1項
前段、第85條第2項、第78條、第389條第1項第5款、第392 條，
判決如主文。
中    華    民    國    95    年    6     月    12    日
                  民事第一庭    法  官  楊千儀
以上正本證明與原本無異。
如對本判決上訴，須於判決送達後20日內向本院提出上訴狀（需
按他造人數附繕本）。
中    華    民    國    95    年    6     月    12    日
                                書記官  簡青根


司法院資訊處製作；財團法人民間司法改革基金會備份。
